【裁判字號】    98,消債更,59
【裁判日期】    981117
【裁判案由】    更生事件
【裁判全文】
臺灣宜蘭地方法院民事裁定            98年度消債更字第59號
聲  請  人  甲○○
即  債務人
代  理  人  陳倉富律師
上列當事人聲請消費者債務清理事件，本院裁定如下：
    主  文
債務人甲○○自中華民國九十八年十一月十七日十六時起開始更
生程序。
命司法事務官進行本件更生程序。
    理  由
一、按法院開始更生程序之裁定，應載明其年、月、日、時，並
    即時發生效力。次按法院裁定開始更生或清算程序後，得命
    司法事務官進行更生或清算程式，必要時得選任律師、會計
    師或其他適當之自然人或法人一人為監督人或管理人。消費
    者債務清理條例第45條第1項、第16條第1項分別定有明文。
二、本件聲請意旨略以：伊曾於中華民國（下同）95年9月間依
    照中華民國銀行公會會員辦理消費金融案件無擔保債務協商
    機制與最大債權金融機構即國泰世華商業銀行股份有限公司
    （下稱國泰世華銀行）成立債務協商，協商內容為自95年10
    月起，分120期，利率6％，月付新臺幣（下同）19,354元。
    ，伊每月可支配所得為38,000元，除須負擔本身協商款外，
    其配偶林采萱因無工作，每月亦有協商款17,217元係由伊負
    擔，故收入扣除協商款36,571元僅有5,000至6,000元可供運
    用，且伊有三名子女，其中二子闕展益罹患腦性麻痺，醫療
    費用比一般家庭為多，實不足繳納協商款，皆依靠向友人借
    貸或以卡養卡方式。伊傾盡全力繳納協商款至98年6月，終
    因無法償還上開金額而發生毀諾情事。是伊顯係因非可歸責
    於己之事由致履行協商條件顯有重大困難，爰向本院聲請清
    算等語。
三、經查:
(一)聲請人主張其負債總額1,440,567元，且自陳其每月薪資收
    入有38,000元，有不能清償債務情事，業據提出財團法人金
    融聯合徵心中心綜合信用報告暨前置協商專用債權人清冊、
    聲請人96及97年綜合所得稅各類所得資料清單、財產歸屬資
    料清單等件為證，經核大致相符，堪信為真實。
(二)雖聲請人於消費者債務清理條例施行前，曾與各債權人就無
    擔保債權成立協商，約定自95年10月起，分120期，按月償
    還19,354元，惟96年度所得收入417,710元，每月平均收入
    34,809元，97年度所得收入434,444元，每月平均收入36,
    203元，98年1月42,300元、98年2月35,000元、98年3月35,
    100元、98年4月42,300元、98年5月40,500元、98年6月36,
    000元、98年7月40,500元、98年8月38,700元，98年度1月至
    8月，平均每月薪資為38,800元，此有中華郵政郵政存簿儲
    金簿薪資轉帳資料附卷可稽。聲請人有子女三人，其中一子
    為腦性麻痺之患者，醫療費用日益增加 ，且配偶目前並無工
    作，此有聲請人全戶之戶籍謄本、國立陽明大學附設醫院診
    字第0980016152號診斷證明書附於本院98年度消債清字第15
    號卷宗內（該案聲請人為本件聲請人之配偶），且有中華民
    國身心障礙手冊乙紙附卷可證，扣除聲請人自陳其每月必要
    生活費用22,207元及扶養費用11,668元，僅餘4,925元（
    38,800-22,207-11,668=4,925）足供償債，原協商條件約定
    聲請人按月還款19,354元，其履行自有重大困難，聲請人主
    張因不可歸責於己之事由，致履行原協商條件有重大困難，
    應堪採信。
四、綜上所述，本件聲請人與最大債權金融機構協商毀諾，堪認
    係有不可歸責於己致履行顯有重大困難情形，其無擔保或無
    優先權之債務總額未逾1,200萬元，復未經法院裁定開始清
    算程序或宣告破產，又無消費者債務清理條例第6條第3項、
    第8條或第46條各款所定駁回更生聲請之事由存在，則債務
    人聲請更生，應屬有據；並依上開規定命司法事務官進行本
    件更生程序，爰裁定如主文。
中    華    民    國    98    年    11    月    17   日
              民事庭        法      官  林俊廷
上為正本係照原本作成。
本件不得抗告。
本裁定已於九十八年十一月十七日十六時公告。
中    華    民    國    98    年    11    月    17   日
                            書  記  官  廖文章


司法院資訊處製作；財團法人民間司法改革基金會備份。
